臺灣花蓮地方法院簡易庭裁定
111年度花秩字第18號
移送機關    花蓮縣警察局花蓮分局
被移送人    林○羿  男  民國00年0月生，其餘真實姓名年籍                          均詳卷
法定代理人  林○健
            王○玲
被移送人    歐○昇  男  民國00年0月生，其餘真實姓名年籍                          均詳卷
法定代理人  歐○峰
            蔡○娟
被移送人    劉○天  男  民國00年0月生，其餘真實姓名年籍                          均詳卷
法定代理人  劉○熙
被移送人    張○喬

法定代理人  張○峰
            任○欣
上列被移送人因社會秩序維護法案件，經移送機關以111年5月3
日花市警刑字第1110012626號移送書移送審理，本院裁定如下：
    主          文
林○羿共同無正當理由鳴槍，處罰鍰新臺幣柒仟元。扣案之空氣
槍壹把、彈匣壹個、子彈壹袋、鋼瓶壹支、彈匣補充器壹個，均
沒入之。
歐○昇共同無正當理由鳴槍，處罰鍰新臺幣伍仟元。扣案之空氣
槍壹把、彈匣壹個、子彈壹袋、彈匣補充器壹個、黑色彈袋壹個
，均沒入之。
劉○天共同無正當理由鳴槍，處罰鍰新臺幣伍仟元。
張○喬共同無正當理由鳴槍，處罰鍰新臺幣伍仟元。
    事實理由及證據
一、被移送人林○羿、歐○昇、劉○天、張○喬均為少年於下列時、
    地有違反社會秩序維護法之行為：
（一）時間：民國111年4月11日10時34分許。
（二）地點：花蓮縣○○市○○路000號、花蓮縣花蓮市富安路與富
      裕十一街口中琉公園。
（三）行為：林○羿於前揭時間，在花蓮縣○○市○○路000號持空氣
      槍往天空射擊，以此方式無正當理由鳴槍。劉○天與張○喬
      分別持由林○羿、歐○昇提供之空氣槍，於上開時間，在花
      蓮縣花蓮市富安路與富裕十一街口中琉公園向天空射擊，
      以此方式無正當理由共同鳴槍。
二、按違反社會秩序維護法之行為，涉嫌違反刑事法律或少年事
    件處理法者，應移送檢察官或少年法庭依刑事法律或少年事
    件處理法規定辦理，同法第38條前段定有明文。又社會秩序
    維護法第38條之規定，少年違反本法之行為同時違反少年事
    件處理法，應移送少年法庭審理者，係指少年之行為有少年
    事件處理法第3條或第27條之情事，法院辦理社會秩序維護
    法案件應行注意事項第9點亦有明文。經查：本件行為時，
    被移送人林○羿、劉○天為14歲，被移送人歐○昇為15歲，被
    移送人張○喬為16歲，均係14歲以上未滿18歲之人，有全戶
    戶籍資料查詢結果附卷可稽，惟核其被移送違反社會秩序維
    護法之行為，尚非少年事件處理法第3條或同法第27條所列
    事件，並無同時違反少年事件處理法，應先移送少年法庭審
    理之情形，自應依社會秩序維護法規定逕予審究，合先敘明
    。
三、前開事實，業據被移送人林○羿等4人坦承在案，核與證人即
    少年林○庭所述情節相符，復有搜索扣押筆錄、扣押物品目
    錄表、刑案現場照片、空氣槍動能初篩報告表等附卷可稽，
    尚有空氣槍、彈匣、子彈、鋼瓶、彈匣補充器、黑色彈袋等
    物扣案佐證，足堪認定。
四、按無正當理由鳴槍者，處3日以下拘留或新臺幣3萬元以下罰
    鍰，社會秩序維護法第63條第1項第2款定有明文。依被移送
    人4人於警詢時之供述，渠等之所以提供槍枝、對天空鳴槍
    ，係出於好奇及玩樂、出於朋友情誼而出借提供等心態，核
    非攜帶空氣槍或鳴槍之適法、合理事由，要屬無正當理由鳴
    槍無疑，是核被移送人4人所為，均係無正當理由鳴槍，應
    依上開規定，予以裁罰。被移送人4人無正當理由攜帶類似
    真槍之玩具槍，進而無正當理由鳴槍，二者間應具有高、低
    度行為關係，故無庸另依同法第65條第3款裁罰之。又被移
    送人4人共同實施違反社會秩序維護法之行為，依同法第15
    條規定，分別處罰。被移送人4人於行為時均係14歲以上未
    滿18歲之人，衡酌其年紀尚輕、思慮未周，現尚於受教育階
    段，究難與具備完全責任能力人之行為同等論之，依社會秩
    序維護法第9條第1項第1款規定，予以減輕處罰。
五、爰審酌被移送人4人出於一時興起心態，共同無正當理由鳴
    槍，對社會秩序及社會安寧具有一定程度危害，渠等行為地
    點，依卷附刑案現場照片，可知行為地點為住宅密集或使用
    人眾多之處所，縱如被移送人4人所述係朝天空鳴槍，仍存
    在致生他人損害之潛在風險，實有不該；惟考量被移送人等
    4人行為後均坦承非行，態度尚可，本件幸未造成他人生命
    、身體或財產法益之實害結果，兼衡其等各自教育程度、家
    庭生活狀況、參與程度等一切情狀，分別量處如主文所示之
    處罰。
六、扣案空氣槍1把、彈匣1個、子彈1袋、鋼瓶1支、彈匣補充器
    1個；及扣案之空氣槍1把、彈匣1個、子彈1袋、彈匣補充器
    1個、黑色彈袋1個，分別為被移送人林○羿、歐○昇所有，業
    據被移送人林○羿、歐○昇自承在卷，核屬供違反社會秩序維
    護法行為所用之物，爰均併予宣告沒入。
七、依社會秩序維護法第46條，法院辦理社會秩序維護法案件應
    行注意事項第9點，社會秩序維護法第15條、第63條第1項第
    2款、第9條第1項第1款、第22條第3項，裁定如主文。
中　　華　　民　　國　　111 　年　　6 　　月　　23　　日
　　　　　　　　　花蓮簡易庭    法　官  戴韻玲
上列正本證明與原本無異。
如對本裁定不服，應於送達後5日內，向本院提出抗告狀（應抄
附繕本）。
因疫情而遲誤不變期間，得向法院聲請回復原狀。
中　　華　　民　　國　　111 　年　　6 　　月　　23　　日
 
                                書記官  李俊偉
附錄所犯法條：
社會秩序維護法第63條
有左列各款行為之一者，處三日以下拘留或新臺幣三萬元以下罰
鍰：
一、無正當理由攜帶具有殺傷力之器械、化學製劑或其他危險物
    品者。
二、無正當理由鳴槍者。
三、無正當理由，攜帶用於開啟或破壞門、窗、鎖或其他安全設
    備之工具者。
四、放置、投擲或發射有殺傷力之物品而有危害他人身體或財物
    之虞者。
五、散佈謠言，足以影響公共之安寧者。
六、蒙面偽裝或以其他方法驚嚇他人有危害安全之虞者。
七、關於製造、運輸、販賣、貯存易燃、易爆或其他危險物品之
    營業，未經主管機關許可；或其營業設備及方法，違反法令
    規定者。
八、製造、運輸、販賣、攜帶或公然陳列經主管機關公告查禁之
    器械者。
前項第七款、第八款，其情節重大或再次違反者，處或併處停止
營業或勒令歇業。